臺灣臺南地方法院民事裁定
110年度抗字第44號
抗  告  人  姜獻智  
相  對  人  蔡珮宜   住○○市○○區○○路00巷00弄00號                         四樓


上列當事人間請求本票裁定強制執行事件，抗告人對於民國110
年3月3日本院110年度司票字第491號裁定提起抗告，本院裁定如
下：
    主  文
抗告駁回。
抗告程序費用新臺幣1,000元由抗告人負擔。 
    理  由
一、抗告意旨以：相對人從未向抗告人提示如附表所示之本票（
    以下簡稱系爭本票），且相對人於聲請本票准許強制執行裁
    定時，亦未提出證據證明有向抗告人提示系爭本票之事實，
    相對人行使追索權之形式要件未備，爰提起本件抗告，請求
    廢棄原裁定云云。
二、按執票人向本票發票人行使追索權時，得聲請法院裁定後強
    制執行，票據法第123條定有明文。而本票如已載明免除作
    成拒絕證書，執票人聲請裁定准予強制執行，即毋庸提出已
    為付款提示之證據。苟發票人抗辯執票人未為提示，依票據
    法第124條準用同法第95條但書之規定，即應由其負舉證之
    責(最高法院94年度台抗字第1057號裁定意旨參照)。又本票
    執票人依票據法第123條規定向本票發票人行使追索權，聲
    請法院裁定准予強制執行，屬非訟事件，法院所為裁定，係
    依非訟事件程序，就本票形式上之要件是否具備予以審查。
三、經查，相對人主張其執有抗告人簽發並免除作成拒絕證書之
    系爭本票，屆期提示，未獲付款，依票據法第123條之規定
    ，聲請本票准予強制執行之事實，業據相對人於原審提出系
    爭本票為證。觀諸系爭本票其上載明「本票免除作成拒絕證
    書」，且本票應記載事項記載齊備，並無票據無效之情形，
    依上開說明，執票人聲請裁定准予強制執行，毋庸提出已為
    付款提示之證據，原裁定為形式上之審查，據以裁定准許強
    制執行，依前揭說明，即無不合。抗告人主張相對人未舉證
    證明其有提示系爭本票云云，為無可採。從而，抗告人指摘
    原裁定不當，求予廢棄，為無理由，應予駁回。
四、末按非訟事件程序費用，除法律另有規定外，由聲請人負擔
    。前項費用之負擔有相對人者，準用民事訴訟法有關訴訟費
    用之規定。依法應由關係人負擔費用者，法院裁定命關係人
    負擔時，應一併確定其數額。非訟事件法第21條第1項前段
    、第2項及第24條第1項分別定有明文。又訴訟費用，由敗訴
    之當事人負擔，民事訴訟法第78條亦有明文。經核本件非訟
    事件程序費用即抗告費1,000元，而抗告人之抗告為無理由
    ，爰依上開規定確定本件抗告費1,000元應由抗告人負擔。
五、據上論結，本件抗告為無理由，裁定如主文
中　　華　　民　　國　　110 　年　　4 　　月　　8 　　日
                  民事第五庭    法  官　張桂美
以上正本係照原本作成。　　　　　　　　　
本裁定除以適用法規顯有錯誤為理由，並經本院許可外，不得再
抗告。如提起再抗告，應於收受後10日內委任律師為訴訟代理人
向本院提出再抗告狀，並繳納再抗告費新臺幣1,000元。　　　
中　　華　　民　　國　　110 　年　　4 　　月　　8 　　日
                                書記官  蘇冠杰
附表:        發票日 票面金額 （新臺幣） 到期日 利息起算日  (即提示日) 票據號碼 109年11月5日 200萬元 未載 109年11月5日 CH0000000